【裁判字號】    95,小上,19
【裁判日期】    950523
【裁判案由】    給付電信費
【裁判全文】
臺灣板橋地方法院民事判決              95年度小上字第19號
上  訴  人  丙○○
被  上訴人  中華電信股份有限公司臺灣北區電信分公司
法定代理人  蘇紀建
訴訟代理人  乙○○
            甲○○
上列當事人間請求給付電信費事件，上訴人對於中華民國94年12
月30日本院三重簡易庭94年度重小字第2469號小額民事判決提起
上訴，本院判決如下：
    主  文
上訴駁回。
第二審訴訟費用新臺幣壹仟伍佰元由上訴人負擔。
    理  由
一、按對於小額程序第1 審判決之上訴，非以其違背法令為理由
    ，不得為之，民事訴訟法第436 條之24第2 項定有明文。本
    件上訴人就本院三重簡易庭94年度重小字第2469號小額訴訟
    事件第一審判決，於法定期間內提起上訴，其上訴理由係以
    ：上訴人於原審民國94年12月30日言詞辯論期日，曾當庭要
    求被上訴人中華電信股份有限公司臺灣北區電信分公司（下
    稱中華電信公司）提出雙向通聯記錄明細，以供上訴人比對
    是否確曾發話，惟原審就此證據並未予以調查，因認原判決
    有應調查之證據未予調查之判決違背法令事由。查上訴人業
    就原判決如何不適用法規或適用法規不當，於上訴狀內為具
    體指摘，是其上訴應屬合法。
二、本件被上訴人主張：上訴人向被上訴人申租使用門號000000
    000000號之行動電話，應繳納使用該行動電話之電信費用。
    詎上訴人積欠被上訴人93年5 月份電信費用新台幣（下同）
    2,418 元、93年6 月份電信費用1,387 元、93年7 月份電信
    費用2,617 元，3 個月電信費用共計6,422 元，經屢次催索
    無果，爰起訴請求上訴人給付6,422 元，及自支付命令送達
    翌日至清償日止，按年息百分之5 計算之利息等情。
三、上訴人則以：被上訴人於原審起訴請求上訴人給付93年5 月
    份電信費用2,418 元、93年6 月份電信費用1,387 元、93年
    7 月份電信費用2,617 元，3 個月電信費用共計6,422 元。
    原審訂於94年12月30日進行調解程序，調解通知書一件業於
    94年12月12日送達上訴人。惟被上訴人並未於94 年12 月30
    日調解期日之前，將相關文書及證物（93年5 月、6 月、7
    月電信費用之雙向通聯記錄明細）合法送達上訴人，原判決
    程序顯有重大瑕疵。又上訴人多次向被上訴人申請93年6 月
    、7 月、8 月之通話異常雙向通聯記錄明細以供比對，均遭
    被上訴人拒絕在案，此有93年8 月9 日陳情書、93 年12 月
    29日電信總局電信公字第09305107560 號函、94年1 月6 日
    交通部交郵字第0940000173號函、94年1 月14日電信總局電
    信公字第09400 03830 號函可資佐證。93年8 月23日上訴人
    親往被上訴人公司商討電信費用爭議，被上訴人公司相關部
    門主管於該「手機簡訊騷擾及93年5 月、6 月、7 月電信費
    用爭議之協調會」中明白以口頭表示，所有被上訴人公司之
    手機門號及室內電話門號，皆可於該公司電信設備系統查詢
    比對，然而被上訴人至今未將上開月份之上訴人手機門號發
    話端與受話端比對資料寄達上訴人。電信事業主管機關交通
    部電信總局為解決上訴人與被上訴人有關簡訊騷擾及93年5
    月、6 月、7 月電信費用爭議問題，更曾於94年1 月12日邀
    集上訴人及被上訴人公司相關部門代表再次舉行協調會，惟
    嗣後處理竟仍不了了之。上訴人於原審94年12月30日言詞辯
    論期日，根據「交通部電信總局行動通信業務管理規則」、
    「中華電信公司行動電話業務營業規章」、「中華電信股份
    有限公司行動電話業務服務契約」相關規定，當庭要求被上
    訴人提出資料舉證說明，然亦未獲得立即性答覆。又依「中
    華電信股份有限公司行動電話業務服務契約」第21條規定，
    「乙方（即上訴人）對各項應繳費用如有異議並提出申訴者
    ，甲方（即中華電信）在未查明責任歸屬前，暫緩催費或停
    止通信」，然被上訴人卻在93年7 月19日將上訴人之門號暫
    停通信，並於93年11月拆機，被上訴人顯已違反契約精神。
    再依「交通部電信總局行動通信業務管理規則」第72條、第
    72條之1 及「電信法」第7 條之規定，被上訴人均有提出雙
    向通聯記錄明細供上訴人比對之義務。就證據法則而言，被
    上訴人既無法提出93年5 月、6 月、7 月份共計6,422 元電
    信費用之雙向通聯記錄明細以證明上開月份之通話確為上訴
    人所撥打，其主張顯於法無據等語置辯。
四、原審判決被上訴人勝訴後，上訴人不服提起本件上訴，並聲
    明：(1)廢棄原判決；(2)被上訴人在第一審之訴駁回。被上訴
    人則聲明：上訴駁回。
五、按「當事人主張有利於己之事實者，就其事實有舉證之責任
    。但法律別有規定，或依其情形顯失公平者，不在此限」，
    民事訴訟法第277 條定有明文。又「請求履行債務之訴，除
    被告自認原告所主張債權發生原因之事實外，應先由原告就
    其主張此項事實，負舉證之責任，必須證明其為真實後，被
    告於其抗辯事實，始應負證明之責任，此為舉證責任分擔之
    原則」，最高法院著有43年台上字第377 號判例可稽。經查
    ：
（一）被上訴人起訴請求上訴人給付93年5 月、6 月、7 月份，
      使用門號0000000000號行動電話所生電信費用，應就上訴
      人確有撥打發話及積欠電信費用6,422 元之事實負舉證責
      任。查被上訴人主張之上述事實，業於原審提出與所述相
      符之「中華電信證號查詢欠費清單」及「中華電信股份有
      限公司用戶欠費資料」，並於本院審理中提出上開門號行
      動電話之單向通聯記錄明細為證，而前揭欠費資料及單向
      通聯記錄明細所示之行動電話門號為上訴人申辦使用，且
      上訴人亦未給付該電信費用等節，並為上訴人所不爭執，
      已堪信被上訴人主張之事實為真實。
（二）被上訴人就起訴事實既已舉證以實其說，揆諸首揭法律規
      定及判例意旨，上訴人就其抗辯並未撥打電話，故無須負
      擔系爭電信費用此一有利於上訴人之事實，自應負舉證責
      任。
（三）上訴人固抗辯被上訴人應提出雙向通聯記錄明細，以供上
      訴人比對是否確曾發話云云。惟嗣被上訴人於本院審理中
      已提出單向通聯記錄明細供上訴人比對是否確曾撥打如明
      細所示電話號碼，雖上訴人以該單向通聯紀錄明細係被上
      訴人片面製作為由，拒絕表示意見，然經本院闡明依被上
      訴人提出之通話明細，已記載受話號碼，應足供上訴人查
      核是否有發話至受話號碼，上訴人仍表示無法核對，自無
      足取。上訴人另抗辯被上訴人所示單向通聯明細記錄中，
      行動電話門號為00 00000000 等共14組受話號碼，其受話
      狀況或為空號、或為暫停通話、或為不認識上訴人，故渠
      等受話號碼之通話記錄均有疑義云云。然上訴人既拒絕就
      被上訴人所提單向通聯記錄明細表示意見，且前開14組行
      動電話號碼之受話狀況，除上訴人自行撰述之測試結果外
      ，別無徵憑，是上訴人空言指摘被上訴人提出之通聯記錄
      明細顯有疑義，尚屬無據。是上訴人就其並未撥打被上訴
      人所提通聯記錄明細內之受話號碼此一有利於己之抗辯事
      實，既未能舉證以實其說，所辯即無可取。
（四）至上訴人另抗辯被上訴人疑以簡訊洩漏上訴人個人資料，
      並於上開電信費用爭議未查明責任歸屬前，即將上訴人之
      門號暫停通信，顯有違約情事乙節，經核與本件給付電信
      費用爭議無涉，附此敘明。
五、綜上所述，被上訴人依給付電信費之法律關係，請求上訴人
    給付6,422 元，及自支付命令送達翌日即94年11月19日起至
    清償日止，按年息百分之5 計算之利息，為有理由，應予准
    許。原審為被上訴人勝訴之判決，並依職權宣告假執行，核
    無違誤，上訴意旨指摘原審判決違背法令，求予廢棄改判，
    為無理由，應駁回其上訴。
六、本件事證已臻明確，兩造其餘主張、陳述、舉證及攻擊防禦
    方法，經本院審酌後，核與判決結果不生影響，爰不一一論
    述。另上訴人聲請調查中華電信相關部門代表與上訴人於94
    年1 月12日舉行之協調會錄音，並命被上訴人提出雙向通聯
    記錄明細等證據，本院認無必要，併此敘明。
七、本件第2 審裁判費為1,500 元，應由上訴人負擔，爰確定如
    主文第2 項所示。
八、據上論結，本件上訴為無理由，依民事訴訟法第436 條之32
    第1 、2 項、第449 條第1 項、第78條、第436 條之19第1
    項，判決如主文。
中    華    民    國    95    年    5     月    23    日
                  民事第二庭  審判長法  官  梁宏哲
                                    法  官  徐福晉
                                    法  官  連士綱
以上正本證明與原本無異。
本判決不得上訴。
中    華    民    國    95    年    5     月    23    日
                                    書記官  李宏明


司法院資訊處製作；財團法人民間司法改革基金會備份。
